臺灣高等法院花蓮分院刑事判決　　　　 96年度交上訴字第1號
上　訴　人　臺灣花蓮地方法院檢察署檢察官
被　　　告　乙○○
　　　　　　　　　　　4號
選任辯護人　簡燦賢律師
上列上訴人因被告公共危險等案件，不服臺灣花蓮地方法院95年
度交訴字第34號中華民國95年11月 9日第一審判決（起訴案號：
臺灣花蓮地方法院檢察署95年度偵字第2287號），提起上訴，本
院判決如下：
    主  文
原判決撤銷。
乙○○因過失傷害人致重傷，處有期徒刑柒月。又駕駛動力交通
工具肇事致人受傷而逃逸，處有期徒刑壹年。應執行有期徒刑壹
年陸月。緩刑伍年；並應於判決確定後貳年內向被害人王崇旭支
付新臺幣參拾柒萬元（即每半年應支付新台幣玖萬元，最後一次
應支付新台幣拾萬元）。
    事  實
一、乙○○於民國（下同）93年10月15日下午 2時許，在花蓮縣
    豐濱鄉長虹橋附近飲用酒類，在酒後猶駕駛車號XC-1760 號
    小客車，沿花蓮縣花70線公路由東往西行駛。於同日晚間 7
    時許，行經該公路24公里 400公尺處之劃有分向限制線之路
    段時，竟疏未注意貿然駛過中心線，衝入對向車道撞擊在對
    向車道由王崇旭騎乘之車號HGM-961號機車，致王崇旭人車
    彈飛至路邊，而受有頭部外傷併顱內出血、左股骨脛腓骨骨
    折等傷害，並因而造成行動不便、意識不清難治之重傷害。
    乙○○肇事後為逃避刑責，竟另行起意駕車逃逸，嗣經警循
    線查獲。
二、案經王崇旭之配偶委由其子甲○○訴由花蓮縣警察局玉里分
    局報告臺灣花蓮地方法院檢察署檢察官偵察起訴。
    理  由
一、上開事實，業據被告乙○○坦承不諱，核與告訴代理人甲○
    ○指訴、證人余栽木證述情節相符，並有診斷證明書、事故
    現場圖、照片等件附卷可稽。本件事證明確，被告犯行洵堪
    認定。
二、核被告所為，係犯刑法第284條第1項後段、第185條之4之罪
    。又被告所犯上開 2罪，犯意個別，應分論併罰。且被告為
    汽車駕駛人，竟酒醉駕車因而致人受傷，應依道路交通管理
    處罰條例第86條第 1項規定加重其刑。另起訴書犯罪事實欄
    雖載有乙○○因酒後駕車等事實，惟所犯法條欄並未指明被
    告有犯刑法第185條之3之罪，且原審亦未就該部分論罪，本
    院即無從就此部分審理；及被告行為後刑法已於95年7月1日
    修正施行，被告所犯刑法第284條第1項後段過失重傷罪，關
    於罰金刑最低度，依修正前刑法第33條第5款規定1元（銀元
    ，並提高為2倍至10倍）以上，修正後刑法第33條第5款規定
    為新台幣1000元以上，經比較新舊法，以行為時舊法有利於
    被告；與刑法第51條第 5款關於宣告多數有期徒刑者，定應
    執行刑之最長刑期由「不得逾20年」經修正為「不得逾30年
    」，經比較新舊法，修正後刑法第51條第 5款之規定並非有
    利於行為人，故亦應適用修正前之行為時法，均附此敘明。
三、原審對被告論罪科刑，固非無見；惟僅論處被告過失傷害罪
    ，又未依道路交通管理處罰條例第86條第 1項加重其刑，亦
    未為上開法律變更之比較適用，均有疏誤。檢察官據以提起
    上訴，指摘原判決不當及量刑過輕為有理由，應予撤銷改判
    。原審酌被告犯罪動機、目的，及其品行、智識程度、犯後
    態度，與被害人所受傷害等一切情狀，量處如主文第 2項所
    示之刑，並定其應執行刑。復查被告前未曾犯罪，有臺灣高
    等法院被告全國前案紀錄表附卷可稽，其因一時失慮致罹刑
    責，且已在本院業與被害人達成和解，並給付部分金額，及
    允諾在 2年內再給付被害人新台幣37萬元。本院審酌被告如
    於緩刑期間內再向被害人支付新台幣37萬元，可認為其經此
    科刑之教訓後，已知所警惕而無再犯之虞，只須為刑罰之宣
    告，即足以策其自新，而認以暫不執行為適當，爰併為緩刑
    5 年之宣告。又本件緩刑宣告既以被告向被害人支付為條件
    ，如被告不依本判決支付，前揭緩刑之宣告自得依刑法第75
    條之1第 1項第4款之規定予以撤銷。末按犯罪在新法（指95
    年7月1日施行之新修正刑法）實施前，新法實施後，緩刑之
    宣告應適用新法第74條之規定（最高法院95年第 8次刑事庭
    會議決議參照），均併予敘明。
據上論斷，應依刑事訴訟法第369條第1項、第364條、第299條第
1項前段，刑法第2條第 1項、第185條之4、第284條第1項後段、
第74條第2項第3款，修正前刑法第33條第5款、第55條第5款，道
路交通管理處罰條例第86條第1項，罰金罰緩提高標準條例第1條
前段，判決如主文。
本案經檢察官丙○○到庭執行職務。
中　　華　　民　　國　　96　　年　　3　　月　　27　　日
                        審判長法  官  何方興
                              法  官  林鳳珠
                              法  官  林德盛
以上正本證明與原本無異。
如不服本判決關於刑法第185條之4部分，應於判決送達後10日內
向本院提出上訴狀。其未敘述理由者，並應於提出上訴狀後10日
內向本院補提理由狀 (須附繕本)。
其餘部分不得上訴。
                              書記官  劉妙娘
中　　華　　民　　國　　96　　年　　3　　月　　27　　日
附錄    本判決論罪科刑法條：
刑法第185-4條
駕駛動力交通工具肇事，致人死傷而逃逸者，處六月以上五年以
下有期徒刑。
刑法第284條第1項
因過失傷害人者，處六月以下有期徒刑、拘役或五百元以下罰金
，致重傷者，處一年以下有期徒刑、拘役或五百元以下罰金。
